臺灣臺中地方法院刑事裁定　　　　　　 96年度交聲字第840號
原處分機關　交通部公路總局臺中區監理所
異　議　人　甲○○○
即受處分人
上列異議人因違反道路交通管理處罰條例案件，對於交通部公路
總局臺中區監理所民國96年7月16日所為之處分（原處分案號：
中監違字第裁60-J6A029802號裁決書、中監違字第裁60-J6A0278
50號裁決書），聲明異議，本院裁定如下：
    主  文
異議均駁回。
    理  由
一、原處分意旨略以：異議人即受處分人甲○○○駕駛車牌號碼
    5R-5847號自小客車，分別於民國96年5月5日13時56分許、
    96 年5月17日13時55分許，於省道台63甲線0.3公里處，因
    「行車限速60公里，經測行速為78公里，超速18公里，未滿
    20 公里」、「行車限速60公里，經測行速為89公里，超速
    29公里，滿20公里，未滿40公里。」違規，經南投縣警察局
    交通隊依違反道路交通管理處罰條例第40條逕行舉發。嗣經
    原處分機關於96年7月16日依道路交通管理處罰條例第40條
    規定，以中監違字第裁60-J6A029802號、中監違字第裁60-J
    6A027850號裁決書，分別裁處異議人罰鍰新臺幣 (下同
    )1,800 元及1,600元等語。
二、聲明異議意旨略以：異議人行經省道台63線，因車速約70公
    里左右被照相而遭逕行舉發，然查省道台63線整條道路之限
    速皆為70公里，該路段沿線並有限速70公里之標誌，未有如
    舉發單上之限速60公里之限制，故依法聲明異議之。
三、按行車速度，依速限標誌或標線之規定，道路交通安全規則
    第93條第1項前段定有明文。次按汽車駕駛人，行車速度超
    過規定之最高時速，或低於規定之最低時速，除有第43條第
    1項第2款情形外，處新臺幣 (下同)1,200 元以上2,400元以
    下罰鍰，復為道路交通管理處罰條例第40條所明定。查異議
    人駕駛車牌號碼5R-5847號自用小客車，分別於96年5月5日
    13 時56分許及96年5月17日13時55分許，行駛於省道台63甲
    線，則異議人自應遵守該路段最高速限之規定。本件異議人
    雖主張省道台63甲線0.3公里處之速限皆為70公里，惟南投
    縣政府警察局於96年10月2日以投警交字第0960033761號函
    覆本院稱：南投縣草屯鎮台63甲線0.3公里處之最高時速限
    制為60公里，且於台63甲線0.65公里處設有「前有測速照相
    」警告標誌及最高速限60公里之標誌，並有函附之照片2張
    在卷可憑，是台63甲線0.3公里處路段之最高時速限制為60
    公里之事實堪予認定。又異議人駕駛前揭車輛在省道台63甲
    線0.3公里處經測定車輛之速度為時速分別為78公里及89公
    里等情，亦有南投縣政府警察局投警交字第J6A 027850號、
    投警交字第J6A029802號舉發違反道路交通管理事件通知單
    各1 張、異議人違規事實之照片4張附卷可參，是異議人駕
    駛車輛行駛於該路段超過規定之最高時速而行駛，業已違反
    前揭交通安全規則，異議人確有本件違規事實應堪認定，原
    舉發機關對於異議人之違規事件依法逕行舉發，嗣經原處分
    機關依法為裁罰之處分，自無不當。
四、綜上，異議人於省道台63甲線上，行車速度超過規定之最高
    時速，從而原處分機關依道路交通管理處罰條例第40條及違
    反道路交通管理事件統一裁罰基準表之規定，分別裁處異議
    人罰鍰1,600元與1,800元，核無違誤，本件異議為無理由，
    應予駁回。
據上論斷，應依道路交通管理處罰條例第87條第2項、道路交通
案件處理辦法第19條，裁定如主文。
中　　華　　民　　國　　96　　年　　12　　月　　28　　日
　　　　　　　　　交通法庭      法　官　楊曉惠
以上正本證明與原本無異。
如不服本裁定，應於送達後5日內向本院提出抗告狀（須附繕本
）。
　　　　　　　　　　　　　　　　書記官  陳玲誼
中　　華　　民　　國　　96　　年　　12　　月　　28　　日
